【裁判字號】    91,易,3528
【裁判日期】    921111
【裁判案由】    竊盜
【裁判全文】
臺灣高雄地方法院刑事判決                        九十一年度易字第三五二八號
    公  訴  人  臺灣高雄地方法院檢察署檢察官
    被      告  甲○○
                丁○○
右列被告因竊盜案件，經檢察官提起公訴（九十一年度偵字第一八四八七號、一八八
五四號、第一八八七二號），及移
於本院準備程序中，就被訴事實為有罪之答辯，經本院合議庭裁定改依簡式審判程序
審理，並由本院判決如左：
    主  文
甲○○共同竊盜，處有期徒刑肆月，如易科罰金，以參佰元折算壹日。
丁○○共同連續攜帶兇器竊盜，處有期徒刑玖月；鐵撬壹支，沒收之。
    事  實
一、甲○○與蘇慶文（蘇慶文部分，業經職權處分不起訴）基於意圖為自己不法所有
    之犯意聯絡，於民國九十一年八月十九日十七時十五分許，由蘇慶文駕駛車牌號
    碼ＨＳ六─八五五號重型機車搭載甲○○，在高雄市○○區○○街七十五號前，
    因見該處置有戊○○所有，時價約新台幣（下同）六千元，倘以廢鐵變賣價格則
    約三百元之白鐵架一組，無人看管，認有機可趁，乃由甲○○下手竊取該白鐵架
    得手，二人正欲駕駛上開機車離去之際，適為鄰居蔡王素琴發現，而駕駛機車一
    路尾隨至高雄市○鎮區○○路與金福路口，攔下蘇慶文、甲○○並取下二人乘坐
    之機車鑰匙，嗣蘇慶文、甲○○見事跡敗露，乃在場靜候員警前來，惟十幾分鐘
    後，因不耐久候即逕自逃離現場，然蔡王素琴已記下蘇慶文所騎乘機車之車牌號
    碼，乃交由員警循線於同日二十三時許查獲。
二、丁○○基於意圖為自己不法所有之概括犯意，先後(一)於九十一年八月二十四日十
    二時十分許，在高雄市前鎮區○○○路八十二號中鋼鋁業廠內（侵入建築物部分
    未據告訴），持該工廠所有，客觀上足對人之生命、身體構成威脅之梅花扳手、
    活動扳手各一支，竊取廠內銅質機器蓋板一塊（約值七百元），惟正在拆卸該蓋
    板上螺絲，而尚未得手之際，即為工廠警衛乙○○發現後報警查獲。(二)丁○○因
    見高雄市○鎮區○○路二五○號二樓之臨海工業區服務中心辦公室已斷水斷電且
    無人在場管理，遂承前開犯意，並與郭偉斌（郭偉斌部分，業經併案，而由本院
    以九十一年度易字第三一九九號判處有期徒刑壹年）基於犯意聯絡，於同年月二
    十六日十一時三十分許，一同至上址內（侵入建築物部分未據告訴），由丁○○
    持郭偉斌所有，客觀上足對人之生命、身體構成威脅之鐵撬一支，拆卸該中心之
    鋁門窗框及鐵條，郭偉斌則負責撿拾、堆置，而共同竊取上開物品得手，嗣於同
    日十二時三十分許，適有警員巡邏該處而當場查獲，並扣得前開鋁門窗框、鐵條
    （均已發還）及鐵撬一支。
三、案經高雄市政府警察局小港分局、前鎮分局報請臺灣高雄地方法院檢察署檢察官
    偵查起訴及移送本院併案審理。
    理  由
一、本案被告甲○○、丁○○二人所犯皆為死刑、無刑徒刑或最輕本刑為三年以上有
    期徒刑以外之罪，其等於準備程序中就被訴事實均為有罪之陳述，經法官告知簡
    式審判程序之旨，並聽取公訴人之意見後，依刑事訴訟法第二百七十三條之一第
    一項規定，裁定由受命法官獨任進行簡式審判程序，合先敘明。
二、訊據被告甲○○、丁○○二人對於右揭犯罪事實，均坦承不諱，各核與共犯蘇慶
    文、郭偉斌於警詢、偵查時所供情節均大致相符，亦與被害人戊○○、告訴人代
    理人乙○○於警詢、偵查時指訴之情節相當，且分別經目擊證人蔡王素琴、證人
    即臨海工業區服務中心組長丙○○於警詢、偵查時證述明確，並有贓物認領保管
    單一紙、贓物認領保管收據二紙、現場及贓物照片共十二幀、及扣案之鐵撬一支
    可証，被告二人之自白核與事實皆相符，均堪信為真實；從而，本案事證明確，
    被告甲○○竊盜、被告丁○○攜帶兇器竊盜之犯行，均堪予認定。
三、按鐵撬、梅花扳手、活動扳手均質地堅硬，客觀上皆足對人之生命、身體安全構
    成威脅，具有危險性，自均屬兇器無訛；核被告甲○○就犯罪事實一、所為，係
    犯刑法第三百二十條第一項之竊盜罪；被告丁○○就犯罪事實二、(一)所為，係犯
    同法第三百二十一條第二項、第一項第三款之攜帶兇器竊盜未遂罪、就犯罪事實
    二、(二)所為，係犯同法同條第一項之攜帶兇器竊盜罪。
  (一)按刑法上之未遂犯，必須已著手於犯罪行為之實行而不遂，始能成立，此於刑法
    第二十五條第一項規定甚明；查被告丁○○就犯罪事實二、(一)所為，係尚在拆卸
    螺絲而未移入自己實力支配下，即遭查獲，係屬未遂。
  (二)被告甲○○與共犯蘇慶文間，就犯罪事實一、之犯行，有犯意聯絡及行為分擔；
    被告丁○○與共犯郭偉斌間，就犯罪事實二、(二)之犯行，有犯意聯絡及行為分擔
    ；分別為共同正犯。
  (三)被告丁○○先後所犯加重竊盜未遂、既遂犯行，時間緊接，手法相似，觸犯基本
    構成要件相同之罪名，顯係基於概括犯意反覆為之，應依連續犯規定，以一罪論
    ，即依攜帶兇器竊盜既遂罪處斷，並依法加重其刑。
四、被告丁○○持鐵撬一支，拆卸鋁門窗框及鐵條，且已由郭偉斌負責撿拾、堆置成
    堆，業經丁○○於本院九十二年十月二十八日審理時供述明確，並當庭辨認堆置
    在地之前揭物品照片一幀（即高雄市政府警察局前鎮分局刑案偵查卷宗第十九頁
    編號二之照片），顯見上開鋁門窗框及鐵條，均已置於丁○○、郭偉斌之實力支
    配下，二人前述犯行，已屬既遂；公訴人誤認其等尚未將之移入自己實力支配下
    ，而論以加重竊盜未遂，容有未洽，併此敘明。
五、爰審酌被告二人均正值青壯，不思自食其力，竟貪圖不法利益，竊取他人財物，
    且二人曾於九十一年六月八日，在高雄市前鎮區○○○街三九五巷四弄二號斜對
    面空地，共同竊取訴外人黃進崑所有，放置於該處之工字鋼鐵一節（價值約一千
    五百元），甫經臺灣高雄地方法院檢察署檢察官，於同年七月二十三日，以犯罪
    情節輕微，予以職權不起訴處分在案，此有九十一年度偵字第一二六四三號不起
    訴處分書、被告二人之臺灣高等法院被告全國前案紀錄表各一份可稽，猶不知改
    過遷善，更犯本案，顯見其等法治觀念淡薄；惟犯後均坦承犯行，犯後態度良好
    ，又被害人戊○○已於九十一年九月三日偵查中陳稱願意原諒被告甲○○，而不
    再追究等語，及被告二人各別犯罪之次數、情節、所生損害，竊取物品之價值等
    一切情狀，分別量處如主文所示之刑，甲○○部分併諭知易科罰金之折算標準，
    以資懲儆。
六、扣案之鐵撬一支，係共犯郭偉斌所有，且供其與被告丁○○共犯本案所用之物，
    業據郭偉斌於警詢、丁○○於警詢及本院審理時供述在卷（見高雄市政府警察局
    前鎮分局刑案偵查卷宗第三頁、第五頁，及本院九十二年十月二十八日審判筆錄
    ），爰依刑法第三十八條第一項第二款，宣告沒收。至於被告丁○○持以為犯罪
    事實欄二、(一)犯行之梅花扳手、活動扳手各一支，係中鋼鋁業所有，業據被告丁○○供述明確，爰均不予以宣告沒收。
七、另移送本院併案審理之臺灣高雄地方法院檢察署九十一年度偵字第二二九三二號
    案件，係公訴人認被告丁○○於九十一年十月十三日某時許，在高雄市○○街七
    巷三十四號前，竊取告訴人己○○所有，山葉牌，車牌號碼ＺＥＪ—一五三號輕
    機車，且此部分與已起訴之丁○○所犯連續加重竊盜犯行間，亦有連續犯之裁判
    上一罪關係，而移送本院併案審理。然查：
  (一)丁○○於警詢、偵查及本院審理時，均堅詞否認涉有上述竊盜犯行，並均稱：該
    輛機車是友人「宗利」，於九十一年十月十四日十六時、十七時許，騎到我位於
    高雄市○鎮區○○街一七巷六號家中，借我使用的等語。
  (二)而告訴人己○○於偵查中亦指訴稱：當天早上要騎車時，才發現車子不見了，沒
    有人看見車子是誰騎走的等語（見偵查卷宗第十五頁）。
  (三)復查無其他證據足認被告丁○○有何公訴人所指之竊盜犯行。
  (四)從而，移請併案審理之犯罪事實，既不能證明與前揭論罪科刑之加重竊盜犯行間
    有何連續犯之裁判上一罪關係，自應退由檢察官另行處理，附此敘明。
據上論斷，應依刑事訴訟法第二百七十三條之一第一項、第二百九十九條第一項前段
，刑法第二十八條、第五十六條、第三百二十條第一項、第三百二十一條第一項第三
款、第四十一條前段、第三十八條第一項第二款，罰金罰鍰提高標準條例第一條前段
、第二條，判決如主文。
中      華      民      國      九十二      年    十一    月    十一    日
                                臺灣高雄地方法院刑事第四庭
                                        法  官  洪珮婷
右正本證明與原本無異。
如不服本判決，應於判決送達後十日內，向本院提出上訴狀。
                                        書記官  于耀文
中    華    民    國      九十二      年      十一      月    十二      日


司法院資訊處製作；財團法人民間司法改革基金會備份。
